臺灣雲林地方法院刑事判決
110年度交易字第386號
公  訴  人  臺灣雲林地方檢察署檢察官
被      告  徐國軒


上列被告因過失傷害案件，經檢察官提起公訴（110年度偵字第4
325號），於準備程序進行中，被告就被訴事實為有罪之陳述，
本院裁定行簡式審判程序，判決如下：
    主      文
徐國軒犯過失傷害罪，處有期徒刑貳月，如易科罰金，以新臺幣
壹仟元折算壹日。　
    事實及理由
壹、犯罪事實
一、徐國軒於民國110年1月12日下午4時54分許，騎乘車牌號碼0
    00-0000號普通重型機車，沿雲林縣斗南鎮延平路由北往南
    行駛，行經雲林縣斗南鎮延平路與文昌路之交岔路口時，本
    應注意行經行車管制號誌交岔路口，應依號誌指示行駛，而
    依當時天候晴、日間自然光線、柏油路面乾燥、無缺陷、無
    障礙物且視距良好，並無不能注意之情事，竟疏未注意及此
    ，貿然闖紅燈直行通過上開交岔路口，適有陳游玉桂騎乘車
    牌號碼000-0000號普通重型機車，沿雲林縣斗南鎮文昌路由
    西北往東南方向直行至機車待轉區停等紅燈，見交通號誌轉
    換為綠燈後起駛通過上開交岔路口，雙方閃避不及因而發生
    碰撞，致陳游玉桂人車倒地，並受有右側遠端股骨骨折等傷
    害。嗣徐國軒於案發後停留現場，於有偵查權限之機關及公
    務員發覺其犯罪前，向前往現場處理之警員表明其為肇事人
    自首並願接受裁判。
二、案經陳游玉桂訴由雲林縣警察局斗南分局報告臺灣雲林地方
    檢察署檢察官偵查起訴。　　
貳、程序部分
　　被告徐國軒所犯之罪，係死刑、無期徒刑、最輕本刑為3年
    以上有期徒刑以外之罪，亦非高等法院管轄第一審案件，被
    告於準備程序就前揭被訴事實為有罪之陳述，經依法告知簡
    式審判程序之旨，並聽取當事人之意見後，本院認無不得或
    不宜依簡式審判程序進行之情形，爰依刑事訴訟法第273條
    之1第1項規定，裁定本案由法官進行簡式審判程序，是本案
    之證據調查，依同法第273條之2規定，不受同法第159條第1
    項、第161條之2、第161條之3、第163條之1及第164條至第1
    70條規定之限制。
參、認定犯罪事實所憑之證據及理由
一、上揭犯罪事實，業據被告於偵訊、本院準備及審理程序時均
    坦承不諱（偵卷第73至75頁；本院卷第41頁、第43頁、第49
    頁），核與證人即告訴人陳游玉桂於警詢及偵訊時之證述大
    致相符（偵卷第13至15頁、第73至75頁），並有國立臺灣大
    學醫學院附設醫院雲林分院110年3月22日診字第1100329110
    號診斷證明書（偵卷第17頁）、雲林縣警察局舉發違反道路
    交通管理事件通知單（偵卷第21頁）、道路交通事故現場圖
    （偵卷第27頁）、道路交通事故調查報告表㈠、㈡（偵卷第29
    至31頁）各1份、現場及車損照片8張（偵卷第33至39頁）及
    監視器錄影畫面翻拍照片6張（偵卷第41至45頁）在卷可稽
    ，堪認被告之自白與事實相符，應可採信。
二、按行車管制號誌各燈號顯示之意義如左：五、圓形紅燈㈠車
    輛面對圓形紅燈表示禁止通行，不得超越停止線或進入路口
    ；汽車行駛至交岔路口，其行進、轉彎，應依下列規定：一
    、應遵守燈光號誌或交通指揮人員之指揮，遇有交通指揮人
    員指揮與燈光號誌並用時，以交通指揮人員之指揮為準，道
    路交通標誌標線號誌設置規則第206條第1項第5款第1目、道
    路交通安全規則第102條第1項第1款分別定有明文。被告領
    有普通重型機車駕駛執照，有上開道路交通事故調查報告表
    ㈡（偵卷第31頁）在卷可憑，其騎乘普通重型機車上路，對
    於上述道路交通規範之注意義務，不得諉為不知。而案發當
    時天候晴、日間自然光線、柏油路面乾燥、無缺陷、無障礙
    物且視距良好，並無不能注意之情事，有前揭道路交通事故
    調查報告表㈠及現場照片附卷可稽，足認被告於肇事時客觀
    上並無不能注意之情事。被告騎乘普通重型機車至上開交岔
    路口，未注意行經行車管制號誌交岔路口，應依號誌指示行
    駛，即貿然闖紅燈直行通過上開交岔路口，與騎乘普通重型
    機車沿文昌路由西北往東南方向直行至機車待轉區停等紅燈
    ，見交通號誌轉換為綠燈後起駛通過上開交岔路口之告訴人
    發生碰撞，被告就本案車禍之發生自有過失。且本案車禍事
    故經臺灣雲林地方檢察署檢察官送交通部公路總局嘉義區監
    理所嘉雲區車輛行車事故鑑定會鑑定後，亦認：「一、徐國
    軒駕駛普通重型機車，行經行車管制號誌交岔路口，未依號
    誌指示（闖紅燈）行駛，為肇事原因。二、陳游玉桂駕駛普
    通重型機車，無肇事因素。」有交通部公路總局嘉義區監理
    所110年9月1日嘉監鑑字第1100141661號函及所附鑑定意見
    書（偵卷第59至62頁）在卷可憑，是認告訴人因被告之過失
    行為而受有上開傷害，二者間顯具有相當因果關係，甚為明
    確，被告應負過失傷害之責任。
三、綜上所述，本案事證明確，被告犯行堪以認定，應予依法論
    科。
肆、論罪科刑
一、核被告所為，係犯刑法第284條前段之過失傷害罪。
二、被告於肇事後，在事故現場向到場處理之員警表示為肇事人
    ，自首而接受裁判，此有雲林縣警察局斗南分局交通分隊道
    路交通事故肇事人自首情形紀錄表1份（偵卷第23頁）附卷
    足憑，合於自首之要件，本院審酌其有面對司法及處理交通
    事故之決心，爰依刑法第62條前段之規定減輕其刑。　
三、爰審酌被告疏未注意遵守交通規則，與告訴人發生車禍，致
    告訴人受有上開傷害，所為不該；惟念及被告坦承犯行，尚
    具悔意，並考量被告曾數次與告訴人進行調解，惟因雙方調
    解金額有所落差，而無法達成調解，故告訴人之損害尚未獲
    得填補等情節；暨被告自陳大學畢業之智識程度，種植水果
    為業，一年總收入約新臺幣20萬至30萬元，未婚無子女，與
    母親、姊妹同住之家庭經濟狀況（本院卷第52頁），兼衡被
    告之過失程度、告訴人所受傷勢等一切情狀，量處如主文所
    示之刑，並諭知易科罰金之折算標準。　　
伍、應適用之法律
一、刑事訴訟法第273條之1第1項、第299條第1項前段。
二、刑法第284條前段、第62條前段、第41條第1項前段。
三、刑法施行法第1條之1第1項。
本案經檢察官許景睿提起公訴，檢察官蕭仕庸到庭執行職務。
中　　華　　民　　國　　110 　年　　12　　月　　14 　 日
                  刑事第六庭  法  官  簡伶潔
以上正本證明與原本無異。                         
如不服本判決應於收受送達後20日內向本院提出上訴書狀，並應
敘述具體理由；其未敘述上訴理由者，應於上訴期間屆滿後20日
內向本院補提理由書（均須按他造當事人之人數附繕本）「切勿
逕送上級法院」。告訴人或被害人如對於本判決不服者，應具備
理由請求檢察官上訴，其上訴期間之計算係以檢察官收受判決正
本之日期為準。
                              書記官  高士童
中　　華　　民　　國　　110 　年　　12　　月　　15　　日

附錄本案論罪科刑法條全文：
中華民國刑法第284條
因過失傷害人者，處1年以下有期徒刑、拘役或10萬元以下罰金
；致重傷者，處3年以下有期徒刑、拘役或30萬元以下罰金。